# 股权转让手续如何完善

提问人：3311008 时间：2011-06-13 19:19:06
国企A投资与B共同投资设立C公司，A占20%，但当时工商注册时股东注册为B占100%。A当时账务处理借：长期股权投资 贷：银行存款。 现在A拟将C 20%全部转让给B，能不能将原投出的股权在会计上转为债权，这样做是不是要做重大会计差错处理？如果不能，该如何进行处理？

回答人：chenyiwei
这首先还是一个对事实背景的认定问题，然后才能讨论是否构成会计差错。财务会计是对已发生的交易和事项的确认、计量、列报和披露，是完全事后的、被动的，它只能反映事实而不能改变（或新创造）任何事实。所以还是先要把当初出资的性质搞清楚，必要时可以咨询法律意见。背景和法律关系搞清楚了，会计上自然可以明确应当如何处理。

回答人：chenyiwei
回复 3311008 的帖子
建议在咨询律师意见的基础上确定处理方案。对此类交易的合规性要充分关注。